臺灣士林地方法院刑事判決　　　　　　　　　　　　　　九十三年度訴字第六七號
　　公　訴　人　臺灣士林地方法院檢察署檢察官
　　被　　　告　甲○○
　　指定辯護人　本院公設辯護人　林龍輝
右列被告因毒品危害防制條例案件，經檢察官提起公訴（九十二年度偵緝字第九二五
、九二七號），本院於訊問被告後，被告為認罪之答辯，經裁定認為宜以簡式審判程
序審理，判決如左：
    主  文
甲○○連續轉讓第一級毒品，處有期徒刑陸年陸月。犯罪所得財物新臺幣萬柒仟元
沒收之，如全部或一部不能沒收時，以其財產抵償之。
    事  實
一、甲○○基於轉讓第一級毒品海洛因之概括犯意，在臺北縣八里鄉○○路○段十巷
    十九號（門牌已改編為臺北縣八里鄉○○路○段二五八巷二六號）住處前或其住
    處附近之西藥房前，將其購入原欲供己施用之第一級毒品海洛因，分別(一)自民國
    九十一年八月間某日起至九十二年一月二十五日下午二時十五分許止，以非營利
    之目的，未加價獲利，亦未減少份量，以每小包新臺幣（下同）一千元之原價，
    前後共計十二次，連續轉讓第一級毒品海洛因予楊志偉施用；(二)自九十一年十一
    月間某日起至九十二年一月十九日下午三時許止，仍以非營利之目的，未加價獲
    利，亦未減少份量，以每小包一千元之原價，前後共計八次，連續轉讓第一級毒
    品海洛因予洪國榮施用；(三)自九十一年十一月三十日起至同年十二月十五日下午
    二時四十分許止，仍係以非營利之目的，未加價獲利，亦未減少份量，以每小包
    一千元之原價，前後共計十次，連續轉讓第一級毒品海洛因予鄭水雄施用；(四)自
    九十二年一月十日起至同年二月二日晚間十一時許止，仍然以非營利之目的，未
    加價獲利，亦未減少份量，以每包（重量大小不同）五百元、一千元或二千元（
    最後一次即九十二年二月二日晚間十一時許，轉讓之價格為二千元）之原價，前
    後共計十次，連續轉讓第一級毒品海洛因予汪義峰施用。嗣經警方分別查獲楊志
    偉、洪國榮、鄭水雄及汪義峰等人施用第一級毒品海洛因後，經其等供出毒品來
    源，始循線查悉上情。
二、案經臺北縣政府警察局蘆洲分局報請臺灣士林地方法院檢察署檢察官偵查起訴。
    理  由
一、右揭事實，業據被告甲○○於本院審理時坦承不諱（見本院九十三年九月十七日
    審判筆錄），並分別經證人楊志偉、洪國榮、鄭水雄及汪義峰等人證述無訛（楊
    志偉之證詞見九十二年度偵字第二一五九號偵查卷第三十三頁正面；洪國榮之證
    詞見同上偵查卷第二十四頁正面、第二十五頁正面；鄭水雄之證詞見同上偵查卷
    第四十九頁正面；汪義峰之證詞見九十二年度偵字第三一三三號偵查卷第二十四
    頁正面、第二十五頁正面），從而本件事證明確，被告犯行洵堪認定。
二、按海洛因屬毒品危害防制條例第二條第一項第一款所稱之第一級毒品，核被告所
    為，係犯同條例第八條第一項之轉讓第一級毒品罪，被告轉讓前持有海洛因之低
    度行為，應為轉讓之高度行為所吸收，不另論罪。再按所謂販賣毒品必以營利意
    圖為要件，而將毒品販入或予以賣出，始足當之，如以低價買進，高價賣出，或
    買進後減少份量出售等賺取差價牟利之行為均足成立販賣罪，至若係免費提供毒
    品予他人施用，或情誼尚未達無償贈與毒品之程度，致不願無償提供，但又非出
    之於營利之目的，而係以未加價獲利之原價提供，自均屬轉讓，而與販賣之構成
    要件有間，本件被告所購得之第一級毒品海洛因原係欲供己施用，嗣後適因前揭
    楊志偉等四人手邊未有毒品海洛因可供施用時，被告遂將其購得之海洛因，在未
    賺取差價之情況下，分別以原價提供給前開四人等情，亦據被告於本院審理時供
    述詳明（見本院九十三年九月十七日審判筆錄），衡情被告所述上開非營利，而
    係以原價提供毒品之情節，並不悖於事理，應堪採信，可見被告本件以原價提供
    毒品之行為，殊難認係基於營利之意圖，揆諸上開說明，自難科以販賣毒品海洛
    因之刑責，而應論以轉讓之罪責，故檢察官於起訴書中認被告係犯毒品危害防制
    條例第四條第一項之販賣第一級毒品罪嫌云云，雖有未洽，惟蒞庭之檢察官實行
    公訴時已更正本件論罪科刑之法條，認應依毒品危害防制條例第八條第一項之轉
    讓第一級毒品罪處斷，基於檢察一體之原則，本院應就更正後之論罪科刑法條予
    以審究，自無庸變更起訴法條；又被告係將其所購得原欲供己施用之第一級毒品
    海洛因，以原價轉讓予前揭楊志偉等四人，被告所為尚無與其上手成立共同正犯
    之可言，均附此敘明。被告先後共計四十次轉讓第一級毒品海洛因之犯行，時間
    緊接，基本犯罪構成要件相同，顯係基於概括犯意反覆為之，應依刑法第五十六
    條連續犯之規定論以一罪，並加重其刑。爰審酌被告之素行，轉讓毒品之次數多
    達四十次，犯罪情節及所生之危害非輕，原不宜寬縱，惟念其坦承犯行、悔意殷
    殷、犯後態度良好等一切情狀，量處如主文所示之刑。本件被告以原價轉讓毒品
    海洛因予楊志偉、洪國榮及鄭水雄部分，其犯罪所得合計為三萬元，至轉讓予汪
    義峰部分，除最後一次犯罪所得為二千元，已屬明確外，其餘九次，其中究竟有
    幾次係五百元或一千元，已不復為明確之記憶及認定，本院基於最有利於被告之
    認定方式，認其餘九次當中至少有一次係一千元，以此計算轉讓予汪義峰之犯罪
    所得合計至少為七千元，故被告本件犯罪所得財物合計至少為三萬七千元，此犯
    罪所得應依毒品危害防制條例第十九條第一項規定宣告沒收之，如全部或一部不
    能沒收時，以其財產抵償之。
據上論斷，應依刑事訴訟法第二百七十三條之一第一項、第二百九十九條第一項前段
，毒品危害防制條例第八條第一項、第十九條第一項，刑法第十一條前段、第五十六
條，判決如主文。
本案經檢察官鄭世揚到庭執行職務。
中　　　華　　　民　　　國　　九十三　　年　　　九　　　月　　二十四　　日
                                      臺灣士林地方法院刑事第七庭
                                          法  官  曾  家  貽
右正本證明與原本無異。
如不服本判決，應於判決送達後十日內，向本院提出上訴狀。
                                          書記官  曾  韻  蒔
中　　　華　　　民　　　國　　九十三　　年　　　九　　　月　　二十四　　日
附錄本案論罪科刑法條全文：
毒品危害防制條例第八條第一項：
轉讓第一級毒品者，處一年以上七年以下有期徒刑，得併科新臺幣一百萬元以下罰金
。
